臺灣屏東地方法院刑事判決　　　　　　　100年度訴字第356號
公　訴　人　臺灣屏東地方法院檢察署檢察官
被　　　告　曾國昌
上列被告因違反毒品危害防制條例案件，經檢察官提起公訴（100
年度撤緩偵字第9 號），本院於準備程序進行中，因被告就被訴
事實為有罪之陳述，經告知簡式審判程序意旨，並聽取公訴人及
被告之意見後，本院合議庭裁定由受命法官獨任依簡式審判程序
審理，判決如下：
    主  文
曾國昌施用第一級毒品，累犯，處有期徒刑捌月，扣案含第一級
毒品海洛因之夾鏈袋肆個沒收銷燬之。
    事  實
一、曾國昌前於民國88年間因施用毒品案件，經本院以88年度毒
    聲字第1283號裁定送觀察、勒戒後，認無繼續施用毒品之傾
    向，而於88年7 月14日執行完畢釋放出所，並由台灣屏東地
    方法院檢察署（下稱屏東地檢署）檢察官以88年度偵字第43
    26號為不起訴處分確定。又於89年間因施用毒品案件，經本
    院以89年度毒聲字第684 號裁定送觀察、勒戒後，認有繼續
    施用毒品之傾向，而由本院以89年度毒聲字第887 號裁定送
    強制戒治，嗣經停止戒治，再於同年間因施用毒品案件，經
    本院89年度毒聲字第887 號裁定送強制戒治並由屏東地檢署
    檢察官提起公訴，上開停止強制戒治復遭撤銷而繼續執行戒
    治。強制戒治部分於90年8 月13日入監執行有期徒刑（即下
    述有期徒刑8 月、1 年、4 月）而停止並因法律修正而報結
    。起訴部分則經本院以89年度易字第569 號判決判處有期徒
    刑8 月、2 月，應執行有期徒刑8 月確定。復於同年間再因
    施用毒品、偽造文書案件經本院以90年度訴字第1 號、90年
    度易字第597 號判決分別判處有期徒刑1 年、4 月確定，上
    開3 案接續執行，於92年7 月20日執行完畢出監。再於92年
    間因施用毒品案件，經本院以93年度訴字第5 號判決有期徒
    刑8 月確定，並於94年11月23日執行完畢出監。
二、曾國昌詎仍不知悔改，復基於施用第一級毒品之犯意，於99
    年2 月25日23時許至26日0 時許，在其位於屏東縣長治鄉○
    ○村○○路433 巷5 號住處，將第一級毒品海洛因加水置於
    其所有之針筒內，以注射之方式，施用第一級毒品海洛因1
    次。嗣於99年2 月28日11時28分許，騎乘機車行經屏東縣麟
    洛鄉○○街24號旁，因形跡可疑為警查獲，並扣得含第一級
    毒品海洛因之夾鏈袋4 個（因量微無法秤淨重），復得其同
    意採尿送驗，檢出尿液中呈海洛因代謝後之嗎啡陽性反應，
    始悉上情。
三、案經屏東縣警察局屏東分局報告台灣屏東地方法院檢察署檢
    察官偵查起訴。
    理  由
一、本案前經屏東地檢署檢察官以99年度毒偵字第519 號為緩起
    訴處分確定，命被告於緩起訴處分期間，應於接獲觀護人通
    知後，於指定之期日至屏東地檢署接受採尿檢驗，而屏東地
    檢署觀護人於99年6 月17日通知被告，應於同年7 月7 日下
    午2 時30分至該署觀護人室採尿檢驗，惟被告是日並未至該
    署接受採尿，復由該署觀護人再於同年99年7 月8 日、99年
    8 月4 日發告誡函文通知其應於同年8 月4 日、9 月1 日至
    該署報到，上開2 份告誡函文並經合法送達於被告住所等情
    ，有屏東地檢署觀護人辦理緩起訴處分附帶履行必要命令處
    遇報告書1 份附卷可參，而被告係於99年10月2 日因另案羈
    押而入所，亦有卷附台灣高等法院在監在押全國紀錄表1 份
    在卷可按，是其於受羈押前明知應於指定期日至屏東地檢署
    採尿仍故意未到，併因其於緩起訴期間內故意犯有期徒刑以
    上之罪，致屏東地檢署檢察官撤銷上開緩起訴處分而起訴本
    件施用毒品之犯行，是該撤銷緩起訴處分事由與法並無不合
    ，本件起訴自屬合法，本院自應予以審理，合先敘明。
二、本件被告所犯係死刑、無期徒刑、最輕本刑為3 年以上有期
    徒刑以外之罪，其於準備程序就前揭被訴事實為有罪之陳述
    ，經受命法官告知簡式審判程序之旨，並聽取其與公訴人之
    意見後，本院認無不得或不宜改依簡式審判程序進行之情事
    ，依刑事訴訟法第273 條之1 第1 項、第284 條之1 規定，
    裁定本件由受命法官獨任進行簡式審判程序，合先敘明。
三、上揭犯罪事實，業據被告於警詢、偵訊及本院審理中均坦承
    不諱；且被告於99年2 月28日查獲後所採集之尿液，經屏東
    縣政府警察局屏東分局員警初步檢驗後，再送台灣檢驗科技
    股份有限公司以酵素免疫分析法及氣相層析質譜儀法檢驗，
    均呈嗎啡（即海洛因代謝後成分）之陽性反應，此有台灣檢
    驗科技股份有限公司99年3 月10日編號KＺ000000000000號濫
    用藥物尿液檢驗報告、屏東縣政府警察局屏東分局查獲涉嫌
    毒品危害防制條例案毒品初步檢驗報告表1 紙、屏東縣政府
    警察局屏東分局毒品案件涉嫌人尿液採證編號姓名對照表1
    紙、尿液初步檢驗照片1 幀在卷可稽；又被告查獲所扣得之
    夾鏈袋4 個（因量微而無法秤淨重），亦經屏東縣政府警察
    局屏東分局員警初步檢驗後，再送高雄市立凱旋醫院檢驗，
    亦呈嗎啡之陽性反應，有該院99年3 月19日高市凱醫驗字第
    12569 號濫用藥物成品檢驗鑑定書1 份、屏東縣政府警察局
    屏東分局查獲涉嫌毒品危害防制條例案毒品初步檢驗報告表
    1 紙及初步檢驗照片1 幀附卷足憑，上述鑑驗結果，均係檢
    驗機關本於專業知識及以精密儀器或科學檢驗方法所得之結
    論，自可憑信，此外，復有卷附員警偵查報告、搜索扣押物
    品筆錄、扣押物品目錄表各1 份、查獲照片7 幀存卷可佐，
    綜上足認，本案事證明確，被告上開犯行，應堪認定。
四、被告前於88年間因施用毒品案件，經本院以88年度毒聲字第
    1283號裁定送觀察、勒戒後，認無繼續施用毒品之傾向，而
    於88年7 月14日執行完畢釋放出所，並由屏東地檢署檢察官
    以88年度偵字第4326號為不起訴處分確定。又於89年間因施
    用毒品案件，經本院以89年度毒聲字第684 號裁定送觀察、
    勒戒後，認有繼續施用毒品之傾向，由本院以89年度毒聲字
    第887 號裁定送強制戒治，嗣經停止戒治後，被告再於同年
    間因施用毒品案件，經本院89年度毒聲字第887 號裁定送強
    制戒治並由屏東地檢署檢察官提起公訴，上開停止強制戒治
    復遭撤銷而繼續執行戒治。強制戒治部分於90年8 月13日入
    監執行有期徒刑而停止，嗣因法律修正而報結。起訴部分則
    經本院以89年度易字第569 號判決判處有期徒刑8 月、2 月
    ，應執行有期徒刑8 月確定等情，有台灣高等法院被告前案
    紀錄表1 份在卷可按，是被告已於觀察、勒戒執行完畢後5
    年內再犯毒品案件，本件雖於5 年後再犯，仍應依法論罪科
    刑（最高法院97年度第5 次刑事庭會議決議意旨參照）。
五、查海洛因屬毒品危害防制條例第2 條第2 項第1 款所規定之
    第一級毒品，不得持有、施用，被告竟持以施用，是核其所
    為，係犯毒品危害防制條例第10條第1 項之施用第一級毒品
    罪。其施用前持有海洛因之低度行為，為施用之高度行為所
    吸收，不另論罪。被告有前開事實欄所載之有期徒刑執行完
    畢紀錄，有台灣高等法院被告前案紀錄表1 份附卷足考，其
    受有期徒刑執行完畢後，5 內以內故意再犯本件有期徒刑以
    上之罪，為累犯，應依刑法第47條第1 項之規定，加重其刑
    。爰審酌被告前因施用毒品案件，經觀察、勒戒及刑之執行
    完畢後，仍不思悔改，徹底去除施用毒品之惡習，竟又施用
    毒品，顯其無戒絕毒品之意且繼續沈淪毒海之中，及兼衡其
    素行狀況、施用毒品對社會治安造成之危害，生活狀況、教
    育程度、犯後坦承犯行，態度尚佳、等一切情狀，量處如主
    文所示之刑。扣案被告所有供犯本案之夾鏈袋4 個（因量微
    無法秤淨重），經檢驗內均含第一級毒品海洛因成分，業俱
    上述，而該夾鏈袋因與其內毒品不可析離，應視同本件查獲
    之第一級毒品，併依毒品危害防制條例第18條第1項 前段規
    定，宣告沒收銷燬之。至檢驗所使用之第一級毒品海洛因，
    應已滅失，被告所有施用本次第一級毒品所用之注射針筒1
    支，則已為被告用畢後丟棄，復無證據證明現仍存在，爰不
    為沒收銷燬及沒收之諭知。
據上論斷，應依刑事訴訟法273 條之1 第1 項、第299 條第1 項
前段，毒品危害防制條例第10條第1 項、第18條第1 項前段，刑
法第11條、第47條第1 項，判決如主文。
中    華    民    國   100    年    4     月    27    日
                  刑事第五庭    法  官  劉怡孜
以上正本證明與原本無異。
如不服本判決應於收受判決後10日內向本院提出上訴書狀，並應
敘述具體理由；其未敘述上訴理由者，應於上訴期間屆滿後20日
內向本院補提理由書（均須按他造當事人之人數附繕本）「切勿
逕送上級法院」。
中    華    民    國   100    年    4     月    27    日
                                書記官  薛慧茹
附錄本案論罪科刑法條全文
毒品危害防制條例第10條第1項
施用第一級毒品者，處 6 月以上 5 年以下有期徒刑。